【裁判字號】    95,上易,1016
【裁判日期】    950627
【裁判案由】    竊盜
【裁判全文】
臺灣高等法院刑事判決                95年度上易字第1016號
上  訴  人
即  被  告  乙○○
上列上訴人因竊盜案件，不服臺灣臺北地方法院94年度易字第
1120號，中華民國95年4月25日第一審判決（起訴案號：臺灣臺
北地方法院檢察署94年度偵緝字第515號），提起上訴，本院判
決如下：
    主  文
上訴駁回。
    事  實
一、乙○○於92年8月18日上午3時30分駕駛車牌號碼WV－5732號
    自小客車，搭載姓名、年籍不詳綽號「阿發」之成年男子，
    行經臺北市松山區○○○路○段56 號前時，見甲○○所有之
    車牌號碼DZ－7988號自小客車停放路旁，竟共同基於意圖為
    自己不法所有之犯意聯絡，由乙○○持客觀上具有危險性而
    足供兇器使用之螺絲起子1把 (未扣案，不知何人所有)，竊
    取該車之右後照鏡1面 (檢察官誤載為阿發竊取)，得手後，
    即為甲○○之弟弟邱瑞芳及邱瑞芳之同事賴文堯發現，而下
    樓追呼，「阿發」則在車內接應並載走乙○○（檢察官誤載
    由乙○○開車載走「阿發」），甲○○記下車號後報警處理
    。
二、案經甲○○訴請臺北市政府警察局松山分局報請臺灣臺北地
    方法院檢察署檢察官偵查起訴。
    理  由
一、被告經合法傳喚無正當理由不到庭雖無從獲其陳述，惟原審
    訊據被告乙○○坦承確有於上揭時間駕駛WV－5732號自小客
    車搭載阿發，阿發並有在上開時、地竊取後照鏡之行為，但
    矢口否認有何加重竊盜之犯行，辯稱: 我有看到阿發偷，但
    我沒有偷，我只是在旁邊看而已云云。
二、然查：上揭事實業據告訴人甲○○於警詢中指訴甚詳，核與
    證人賴文堯於92年12月29日警詢證稱：「（據甲○○供稱於
    案發當時你與其弟（邱瑞芳）二人有進行追呼，並有看見竊
    嫌面目長相及記下竊嫌所駕駛之車號，是否屬實？竊嫌所駕
    駛之車號、車型為何？）甲○○所述屬實，案發當時我確實
    和邱瑞芳二人下樓追呼看見有二名竊嫌，一名是負責竊取自
    小客車右後視鏡，另一名則在一部黑色自小客車內接應，渠
    等見狀後二人同時搭乘黑色自小客車逃逸，逃逸中我即記下
    車號為WV－5732、三陽喜美廠牌、車後裝有擾流板。」、「
    （警方提供乙○○（男、59年5月16 日、Ｚ000000000、屏東
    縣佳冬鄉○○村○○街22號）之基本資料相片之人是否就是
    涉嫌共同竊取車號DZ－7988自小客車右後鏡之人？）是的，
    就是他。」、「（你是如何確認乙○○就是涉嫌本案之嫌疑
    人？）我們都有親眼看見，就是相片口卡之相片之人無誤。
    」、證人邱瑞芳於93年7月19 日警詢證稱：「（你姊姊之車
    號DZ－7988自小客車右後視鏡遭竊時，你有無在場？如何發
    現，請詳述之？）當時是我公司員工賴文堯發現樓下有人在
    樓下觀望我姊姊的車子，我即往窗外看，看見一男子正持工
    具（起子）在拆卸車號DZ－7988自小客車之右後視鏡，我們
    發現後即以口頭制止並往一樓衝去欲制止逮捕竊嫌，然竊嫌
    即上一部黑色轎車（喜美）隨即加速逃逸，我立即記下該車
    車號為WV－5732號後報警處理。」、「（警方提供之涉嫌人
    乙○○（590516生、Ｚ000000000）之刑案資料之照片是否就
    是你親眼所見竊取車號DZ－7988自小客車右後視鏡之竊嫌？
    ）是的，就是他無誤。」、「（案發後你與何人在追呼竊嫌
    ？）我與賴文堯最先追呼，之後我姊姊及該大樓管理員隨後
    追出，但是竊嫌已逃之夭夭。」、「（另涉嫌接應之人（駕
    駛車輛者）有無看見其面目長相，其特徵為何？）沒有看見
    。」、於93年9月24日在偵查時具結證稱：92年8月18日凌晨
    3時30分，我在南京東路4段56號2樓之1公司窗戶往下看，看
    到一個男子拿腰部霹靂腰包的起子，我和同事在樓上先喊你
    在幹什麼，就衝下來，我們大樓的警衛也有跟著衝下來，後
    來就看到他跑到一台喜美車子旁，坐上右前乘客座，那一台
    車就開走了，我沒看到駕駛人，我只有看到偷的人，右後視
    鏡還是被偷走，其他沒有偷，那個小偷就是乙○○ (檢察官
    當庭提示被告照片）等語相符（見93年度偵字第8177號卷第
    21、22頁、93年度核退偵字第9號卷第8、9、19 頁），此外
    ，尚有證人賴路生在偵查時證稱被告所駕駛WV-5732 號自小
    客車，係被告以其名義購買云云可證，顯見告訴人甲○○之
    指訴核與事實相符，應可採信。又被告竊盜得手後，經證人
    邱瑞芳、賴文堯下樓追呼，綽號阿發在車內接應，並載走乙
    ○○逃逸，顯見被告與綽號阿發間對上開竊盜犯行互有犯意
    聯絡及行為分擔，皆為共同正犯，足見被告上開所辯委係圖
    卸刑責之詞，應不足採，其上揭罪證明確，犯行洵堪認定。
三、查螺絲起子一把，客觀上具有危險性而足供兇器使用，自屬
    兇器之一種，核被告所為，係犯刑法第321條第1項第3 款攜
    帶兇器竊盜罪，被告與姓名年籍不詳綽號「阿發」之成年男
    子有犯意之聯絡及行為之分擔，應論以共同正犯。原審本同
    上之見解，適用刑法第28條、第321條第1項第3 款，審酌被
    告曾有竊盜、違反槍砲彈藥刀械管制條例、妨害風化等前科
    （均非累犯），素行不佳且猶年輕力壯，不思努力向上，而
    行竊、犯罪之手段、偷竊之物品據被害人稱價值33000元（
    見93年度偵字第8177號卷第18頁）；犯後之態度等一切情狀
    ，量處有期徒刑捌月，認事用法均無不合，量刑亦無不當。
四、被告上訴意旨以伊於92年8月18日上午3時30分固有駕駛WV－
    5732（被告上訴狀誤為WW－732） 自小客車，搭載阿發者至
    台北市松山區○○○路○段56 號前，惟當時被告酒醉留在車
    上嘔吐，不意阿發竟然獨自下車，俟阿發再次上車催促伊趕
    快開車離去，伊才知道他竊取了停在路旁的小客車的後視鏡
    ，茲伊找到阿發，阿發表示願出庭供述犯行，證明伊無罪，
    故提起上訴，阿發姓名及地址容後呈報。惟查：被告確有上
    揭竊盜犯行，業據告訴人甲○○指訴及證人邱瑞芳、賴文堯
    證述明確，且被告上訴狀之上開辯稱核與其於94年3月23 日
    偵查中供稱：「（你為何要停車？）我在旁邊吐，我記得我
    在旁邊頭痛。」、「（證人說看到是你偷的？）我沒有偷，
    我有去，我也有下車。」、94年5月3日偵查中供稱：「（兩
    個證人看到你偷，有無意見？）那時我蹲在那裡，看到有人
    追，我就跑了。」、「（為何蹲在那裡？）蹲在那裡，阿發
    要拔後視鏡，我沒有拔，我喝了點酒，我也不是很清楚。」
    （見94年偵緝字第515號卷第17、28 頁），及原審上開辯稱
    前後不符，已難遽以採信。而阿發縱到庭坦承竊盜犯行，亦
    不影響被告上開共同攜帶兇器竊盜犯行之認定，本件被告上
    訴為無理由，應予駁回。
五、被告經合法傳喚，無正當理由不到庭，爰不待其陳述逕行判
    決。
據上論斷，應依刑事訴訟法第368條、第371條，判決如主文。
本案經檢察官李良忠到庭執行職務。
中    華    民    國    95    年    6     月    27    日
                    刑事第三庭  審判長法  官  許國宏
                                      法  官  許增男
                                      法  官  楊貴志
以上正本證明與原本無異。
不得上訴。
                                      書記官  顧哲瑜
中    華    民    國    95    年    6     月    29    日


司法院資訊處製作；財團法人民間司法改革基金會備份。
